--- 
title: "Judul Buku di Sini Ya"
author: "Nama Pengarang"
date: "`r Sys.Date()`"
site: bookdown::bookdown_site
documentclass: book
bibliography: [book.bib, packages.bib]
biblio-style: apalike
link-citations: yes
description: "This is a minimal example of using the bookdown package to write a book. The output format for this example is bookdown::gitbook."
---

# Prerequisites

Ini adalah buku _contoh_ yang ditulis menggunakan **Markdown**. Kita bisa menggunakan apa saja yang didukung oleh Pandoc's Markdown, misalnya persamaan matematika $a^2 + b^2 = c^2$.

_Package_ **bookdown** dapat diinstall dari CRAN atau Github:

```{r eval=FALSE}
install.packages("bookdown")
# or the development version
# devtools::install_github("rstudio/bookdown")
```

Harap diingat bahwa setiap file Rmd hanya berisi satu Bab, dan sebuah Bab dibentuk menggunakan Heading 1 (`#`).

Untuk mengkompilasi buku contoh ini menjadi pdf, kita memerlukan XeLaTex. Kita direkomendasikan untuk memasang TinyTex (sudah termasuk XeLaTex): <https://yihui.org/tinytex/>.

Jika ingin menambahkan Bab, silakan membuat file Rmd baru dan menulis judul bab di baris pertama file Rmd. Urutan nama file Rmd akan menjadi urutan Bab yang terbentuk. Misalnya judul Bab yang akan ditambahkan adalah **Penyelesaian Masalah"", maka baris pertama file Rmd yang dibuat adalah <br>
`# Penyelesaian Masalah`

```{r include=FALSE}
# automatically create a bib database for R packages
# Jangan dihapus
knitr::write_bib(c(
  .packages(), 'bookdown', 'knitr', 'rmarkdown'
), 'packages.bib')
```
